臺灣臺中地方法院刑事判決　　　　　　 100年度易字第1665號
公　訴　人　臺灣臺中地方法院檢察署檢察官
被　　　告　古進成
上列被告因竊盜案件，經檢察官提起公訴（100年度偵字第4957
號），本院判決如下：
    主    文
古進成犯竊盜罪，處有期徒刑肆月，如易科罰金以新臺幣壹仟元
折算壹日；又共同犯竊盜罪，處有期徒刑伍月，如易科罰金以新
臺幣壹仟元折算壹日。應執行有期徒刑捌月，如易科罰金以新臺
幣壹仟元折算壹日。
    犯罪事實
一、古進成意圖為自己不法之所有，於民國97年12月19日15時許
    ，在桃園縣桃園市○○路792號前，以其友人所有之鑰匙1支
    (未扣案)，竊取張永和所有之車牌號碼KN-0169號自小客車1
    部(價值約新臺幣(下同)3萬元)，得手後，留供己用。嗣將
    該自小客車棄置於桃園縣中壢市○○路○段518巷12號前。俟
    於98年1月19日15時許，為警在上址尋獲前揭贓車，並在該
    自小客車之駕駛座下採集1枚煙蒂，經送內政部警政署刑事
    警察局（下稱刑事警察局）鑑定DNA，結果發現與古進成之
    DNA 型別相同，而循線查獲上情。
二、古進成與宋碧文（另由檢察官簽分偵辦）共同基於意圖為自
    己不法所有之犯意聯絡，於98年10月17日上午8時許至同日
    21時許間之某時，在桃園縣平鎮市○○路468號前，以推由
    宋碧文以不詳方式下手，古進成負責在旁把風之方式，共同
    竊取陳振陵所有之車牌號碼R2-1141號自小貨車1部(價值約9
    萬元)，得手後，留供己用。嗣將該自小客車棄置於平鎮市
    ○○路136巷口。迄於98年10月29日19許，為警在上址尋獲
    上開贓車，並在該自小客車之右側中間車門內側旁發現飲料
    「茶裏王」保特瓶1個、手套5隻，經於保特瓶口採集唾液棉
    棒後併同手套，送刑事警察局鑑定DNA，結果發現與古進成
    之DNA型別相同，而循線查獲上情。
三、案經桃園縣政府警察局中壢分局報告臺灣桃園地方法院檢察
    署呈請臺灣高等法院檢察署檢察長核轉臺灣臺中地方法院檢
    察署檢察官偵查起訴。
    理    由
壹、證據能力部分：
    按現行刑事訴訟法為保障被告之反對詰問權，排除具有虛偽
    危險性之傳聞證據，以求實體真實之發見，於該法第159條
    第1項明定被告以外之人於審判外之言詞或書面陳述，除法
    律有規定者外，不得作為證據。而刑事訴訟法第159條之1至
    159條之4有傳聞法則之例外規定，且被告以外之人於審判外
    之陳述，雖不符前4條之規定，而經當事人於審判程序同意
    作為證據，法院審酌該言詞陳述或書面陳述作成時之情況，
    認為適當者，亦得為證據；當事人、代理人或辯護人於法院
    調查證據時，知有第159條第1項不得為證據之情形，而未於
    言詞辯論終結前聲明異議者，視為有前項之同意，刑事訴訟
    法第159條之5定有明文。查本件經本院於審理期日踐行調查
    證據程序之被告以外之人於審判外之書面、言詞陳述，公訴
    人及被告於本院審理時對於證據能力均未聲明異議，本院審
    酌後認為該等證據均為本院事實認定之重要依據，作為本案
    之證據均屬適當，故依刑事訴訟法第159條之5規定，均具有
    證據能力。至於承辦員警所提出之照片，因不具供述性，屬
    於非供述證據，並無傳聞法則之適用，該等證據既無非法取
    得之問題，復經本院踐行調查證據程序，其證據能力自無疑
    問，併予敘明。
貳、實體部分：
一、訊據被告古進成對於上揭犯罪事實坦承不諱，核與證人即被
    害人張永和、陳振陵於警詢中證述情節相符，復有車牌號碼
    KN-0169號自小客車及R2-1141號自小貨車之失車-唯讀案件
    基本資料各1紙、桃園縣政府警察局中壢分局、平鎮分局分
    別就車牌號碼KN-0169號及R2-1141號自小客車採證之刑案現
    場勘查紀錄表各1份（含採證相片數張、堪察採證同意書、
    內政部警政署刑事警察局刑醫字第09909290094號及刑醫字
    第0980159784號鑑定書各1份等件在卷可稽(見臺灣桃園地方
    法院檢察署100年度偵字第1638號偵查卷第48-49、51-53頁)
    ，足認被告自白確與事實相符，堪可採信。至被告雖曾於警
    詢中供稱：伊與宋碧文共同行竊時，宋碧文係持磨平之六角
    板手下手行竊。惟被告與宋碧文共同行竊之案件不只一件，
    有臺灣桃園地方法院100年度審易字第606號判決1份在卷可
    參，且被告嗣於審理中復供稱：本件伊雖有在場把風，但不
    知宋碧文係如何下手行竊等語，復查無其他積極證據足認宋
    碧文當時確係持六角板手下手行竊，尚難僅憑被告上開於警
    詢中之自白遽為被告不利之認定，附此敘明。綜上所述，本
    案事證明確，被告犯行堪以認定。
二、核被告所為，均係犯刑法第320條第1項之竊盜罪。又被告與
    宋碧文間就上開犯罪事實欄二部分所示竊盜犯行，具有犯意
    聯絡與行為分擔，均為共同正犯。被告所犯上開2罪間，犯
    意各別，行為互殊，應予分論併罰。爰審酌被告犯罪之動機
    、目的、手段、所竊得財物價值，及被告於警詢(見臺灣桃
    園地方法院檢察署100年度偵字第1638號偵查卷第6頁)及審
    理中直承如犯罪事實欄二部分所示犯行，於審理中直承如犯
    罪事實欄一部分所示犯行之態度等一切情狀，分別量處如主
    文所示之刑，並均諭知易科罰金之折算標準，並定其應執行
    之刑暨諭知易科罰金之折算標準。
據上論斷，應依刑事訴訟法第299條第1項前段，刑法第320條第1
項、第41條第1項前段、第8項、第51條第5款，刑法施行法第1條
之1第1項、第2項前段，判決如主文。
中    華    民    國   100    年    7     月    22    日
                  刑事第十一庭  法  官  江奇峰
以上正本證明與原本無異。
如不服本判決應於收受判決後10日內向本院提出上訴書狀，並應
敘述具體理由；其未敘述上訴理由者，應於上訴期間屆滿後20日
內向本院補提理由書（均須按他造當事人之人數附繕本）「切勿
逕送上級法院」。
                                書記官  林素珍
中    華    民    國   100    年    7     月    22    日
附錄論罪科刑法條
刑法第320條第1項：
意圖為自己或第三人不法之所有，而竊取他人之動產者，為竊盜
罪，處5  年以下有期徒刑、拘役或 5 百元以下罰金。